臺灣臺中地方法院裁定
111年度豐秩聲字第1號
原處分機關  臺中市政府警察局大雅分局
異  議  人  林俊吉



上列聲明異議人即受處分人因違反社會秩序維護法案件，對於臺
中市警察局大雅分局於111年1月18日所為之處分（中市警雅分偵
字第1100057361A號）聲明異議，本院裁定如下：
    主    文
異議駁回。
    理    由
一、按被處罰人不服警察機關之處分者，得於處分書送達之翌日
    起五日內聲明異議。聲明異議，應以書狀敘明理由，經原處
    分之警察機關向該管簡易庭為之，社會秩序維護法第55條定
    有明文。查原處分機關以中市警雅分偵字第1100057361A號
    處分書裁處受處分人新臺幣（下同）9,000元，並於民國111
    年1月21日合法送達，有送達證書2紙可憑，異議人於111年1
    月24日向原處分機關聲明異議，並經原處分機關提出意見書
    函送本院，是異議人聲明異議，程序上並無不合。
二、原處分意旨略以：異議人即受處分人林俊吉於110年12月4日
    11時30分許，在臺中市○○區○○路0段0巷00號（新中元年社區
    大樓）管理室內，與被害人陳道生協商債務還款事宜無果，
    憤而以腳踹桌椅、搧打耳光等暴行相加於被害人，違反社會
    秩序維護法第87條第1款規定，因而裁處異議人罰鍰9,000元
    等語。　　
三、聲明異議意旨略以：伊與被害人協商610萬元債務還款事宜
    ，然被害人自104年至今還不到20萬，近一年更只還1萬，讓
    伊陷入經濟危機，卻又一直顧左右而言他，伊才會一時氣憤
    先踢桌子，亦一再推託，伊才有搧打被害人耳光之情事，非
    伊蓄意為之，為此提出異議等語。
四、本院之判斷：
　㈠按加暴行於人者，處18,000元以下罰鍰，社會秩序維護法第8
    7條第1款定有明文。經查，異議人於前揭時、地，先以腳踹
    桌子，因桌子倒向被害人，致其右小腿擦傷及右側膝部挫傷
    ，復又搧打被害人耳光，致其頭部挫傷等情，業據異議人於
    警詢時坦承不諱，核與被害人於警詢時之證述：他徒手毆打
    我左邊頭部，並用腳踹管理室內桌子，桌子倒向我造成受傷
    等語相符，復有佛教慈濟醫療財團法人台中慈濟醫院診斷證
    明書在卷可佐。依上事證，可認異議人於前揭時地，用腳踹
    桌子致桌子倒向被害人，及出手毆打被害人之行為，核屬加
    暴行於人，又被害人雖於警詢時表示不提出傷害告訴，然考
    量社會秩序維護法之立法目的，旨在維護公共秩序，確保社
    會安寧，與刑法保護目的並非相同，依法仍有處罰之必要。
    是以本件事證已屬明確，異議人違反社會秩序維護法第87條
    第1款之行為，應堪認定。
　㈡異議人異議意旨主張係因被害人欠伊借款610萬，卻僅償還不
    到20萬，又一再推託，伊才會一時氣憤踢桌子及搧打被害人
    耳光云云。然縱異議人與被害人間有債務糾紛，亦應透過溝
    通協調處理，甚或透過法律途徑解決，而非以腳踹桌椅、搧
    打耳光等暴行相加於被害人，並造成被害人受有傷害。從而
    ，原處分機關依社會秩序維護法第87條第1款之規定，處異
    議人9,000元之罰鍰，於法並無不合。異議人以前揭情詞指
    摘原處分不當，為無理由，應予駁回。
五、依社會秩序維護法第57條第2項前段，裁定如主文。
中　　華　　民　　國　　111 　年　　2 　　月　　22　　日
                  豐原簡易庭     法  官 廖弼妍
本裁定不得抗告。
以上為正本係照原本作成。　　　　　　　　　
中　　華　　民　　國　　111 　年　　2 　　月　　23　　日
                                書記官  陳貴卿